【裁判字號】    90,易,3439
【裁判日期】    901005
【裁判案由】    違反臺灣省內菸酒專賣暫行條例
【裁判全文】
臺灣高雄地方法院刑事判決                          九十年度易字第三四三九號
    公  訴  人  臺灣高雄地方法院檢察署檢察官
    被      告  甲○○
右列被告因違反台灣省內菸酒專賣暫行條例案件，經檢察官提起公訴（九十年度偵字
第一三一四三號），本院判決如左：
    主  文
甲○○販賣未貼專賣憑證之菸類，處拘役參拾日，如易科罰金，以參佰元折算壹日。
扣案之如附表所示之未貼專賣憑證菸類共計伍佰包，均沒收。
    事  實
一、甲○○基於販賣未貼專賣憑證之菸類圖利之犯意，於民國九十年五月十八日下午
    ，在高雄市旗津區○○○路海岸公園停車場內，販賣未貼專賣憑證之香菸予不特
    定顧客圖利。嗣於同年月十八日下午五時三十分許，在上開場所擺設如附表所示
    未貼專賣憑證之香煙販售時，為警當場查獲，並扣得前揭未貼專賣憑證之洋煙合
    計五百包。
二、案經台灣省菸酒公賣局高雄分局移送台灣高雄地方法院檢察署檢察官偵查起訴。
    理  由
一、訊據被告甲○○固坦認確有於右揭時、地為警當場查獲，並自其所提之手提袋內
    扣得如附表所示未貼專賣憑證之香煙合計五百包之事實不諱，惟矢口否認有何上
    開犯行，辯稱：伊係因隔壁攤位綽號「阿風」之男子上廁所，僅係幫忙綽號「阿
    風」看顧幾分鐘，即遭警查獲，因「阿風」離開前有交待，若見警察到場，須趕
    緊離開，故伊見警員到達時，即拾起置於地上內有洋菸之手提包欲逃離，而遭警
    查獲云云。惟查：
  (一)被告確有於右揭時、地為警當場查獲，並自其所提之手提袋內扣得如附表所示未
    貼專賣憑證之洋煙合計五百包之事實不諱，並證人即查獲之員警鄭正義於偵查時
    證述屬實，且有查獲違反台灣省內菸酒專賣暫行條例案件扣押物品表乙紙附卷可
    稽，及如附表所示未貼專賣憑證之洋煙合計五百包扣案可資佐證；是此部分之事
    實，應堪認定。
  (二)被告於偵查及本院審理時辯稱：伊係在旗津海岸公園停車場內販賣鮑魚的，與綽
    號「阿風」之男子係在該處販賣東西時認識的，並不熟識，僅見過幾次面，並不
    知其姓名及年籍資料，因當時「阿風」要上廁所，基於朋友立場，始幫忙看顧，
    並無任何利益，伊並不知道該未貼專賣憑證之洋菸販售之價格，又因「阿風」告
    訴伊看到警察來時要快點走，故見警察來時，伊趕快逃離，而事後「阿風」就不
    再出現了，伊均找不到他云云，證人即查獲之員警鄭正義於偵查時證稱：伊當時
    在海岸公園附近巡邏，因見二、三十人圍在被告旁挑選置於被告前方地上之手提
    袋，即上前盤查，被告見狀即提起手提袋要離開現場，旋即為伊查獲等語；準此
    ，苟如被告所言，上開扣案未貼專賣憑證之洋煙並非其所有，係幫綽號「阿風」
    之男子看顧，衡情上開扣案未貼專賣憑證之洋煙係放置在手提袋內，果如確有綽
    號「阿風」之人，因當時欲上廁所，則綽號「阿風」當可攜帶此手提袋前去，何
    須另請被告幫忙看顧該手提袋？復如當時因有不特定顧客在場選購，綽號「阿風
    」因急欲上廁所，而請被告幫其看顧、販售，則綽號「阿風」豈會僅告知被告如
    遇警時要趕快逃離，而不告知被告販售之價格？又被告既知綽號「阿風」之人係
    販售未貼專賣憑證之洋煙，並知如遇警時要趕快逃離，則被告焉會在毫無利益，
    即幫忙僅在該處見過數面之綽號「阿風」之人看顧，而干冒為警查獲之危險？另
    參以被告自承其與該綽號「阿風」之男子並不熟識，亦不知其姓名及年籍資料。
    足見被告所陳綽號「阿風」之人，洵屬杜撰。是被告所辯上情，應屬事後卸責之
    詞，不足採信。
  (三)綜上，本件事證明確，被告上開犯行，洵堪認定。
二、核被告甲○○所為，係犯台灣省內菸酒專賣暫行條例第三十七條第五款之罪。爰
    審酌被告並無犯罪前科，有台灣高等法院被告全國前案紀錄表可按，素行尚佳，
    因貪圖小利方罹刑章，犯罪之動機、目的、手段、所生危害，及犯後未坦認犯行
    等一切情狀，量處如主文所示之刑，並諭知易科罰金之折算標準，以資懲儆。扣
    案之如附表所示未貼專賣憑證之洋煙共計五百包，爰均依台灣省內菸酒專賣暫行
    條例第四十條第一款之規定，宣告沒收。
據上論斷，應依刑事訴訟法第二百九十九條第一項前段，台灣省內菸酒專賣暫行條例
第三十七條第五款、第四十條第一款，刑法第十一條前段、第四十一條第一項，罰金
罰鍰提高標準條例第一條前段，第二條，判決如主文。
本案經檢察官井天博到庭執行職務。
中      華      民      國          九十    年      十    月      五    日
                                  臺灣高雄地方法院刑事第六庭
                                      法  官  洪榮家
右正本證明與原本無異。
如不服本判決，應於判決送達後十日內，向本院提出上訴狀。
                      書記官   陳寰瑛
中      華      民      國          九十    年      十    月      五    日
附表：
大衛杜夫牌洋菸    DAVIDOFF  CLASSIC        （二十支裝）       六十包
大衛杜夫（白）    DAVIDOFF  CLASSIC LIGHT  （二十支裝）     二二○包
七星牌洋菸LIGHT   SEVEN  STARS  LIGHT      （二十支裝）       六十包
七星牌洋菸        MILD  SEVEN              （二十支裝）       五十包
峰牌洋菸          MI-NE                    （二十支裝）       二十包
卡斯特洋菸        CASTER                   （二十支裝）       五十包
銀星牌洋菸        SILVER  STARLET  K.S.    （二十支裝）       三十包
偉哥菸            偉哥                     （二十支裝）         十包
                                                          合計：五百包
附錄本案論罪科刑法條全文：
台灣省內菸酒專賣暫行條例第三十七條第五款：
  有左列各款行為之一者，處一年以下有期徒刑、拘役或科或併科五千元以下罰金。
  五、違反第三十條之規定，販賣或轉讓未貼專賣憑證之菸類或酒類者。


司法院資訊處製作；財團法人民間司法改革基金會備份。
